臺灣臺中地方法院民事裁定　　　　　　 96年度家聲字第319號
聲　請　人　丁○○
相　對　人　甲○○
法定代理人　丁○○
上列聲請人聲請選定禁治產人甲○○監護人事件，本院裁定如下
：
    主  文
選定丁○○（女、民國○○○年○月○○○日生、身分證統一編
號：Ｚ000000000號、住臺中縣大里市○○路七三五巷
三二弄一號）為禁治產人甲○○之監護人。
聲請程序費用由相對人負擔。
    理  由
一、按禁治產人應置監護人；禁治產人之監護人，依配偶、
    父母、與禁治產人同居之祖父母、家長、後死之父或
    母以遺囑指定之人等順序定之；不能依前項規定定其監護人
    時，由法院徵求親屬會議之意見選定之；親屬會議不能召開
    或召開有困難時，依法應經親屬會議處理之事項，由有召集
    權人聲請法院處理之；親屬會議經召開而不為或不能決議時
    ，亦同，民法第1110條、第1111條、第1132條第2項分別定
    有明文。次按未能依民法第1111條順序定禁治產人監護人時
    ，依同法第1113條第1項準用第1094條第2項規定，法院得依
    檢察官、當地社會福利主管機關或其他利害關係人之聲請，
    就其三親等內旁系血親尊親屬、社會福利主管機關、社會福
    利機構或其他適當之人選定監護人，並得指定監護之方法。
    復按禁治產人之監護人，除應負責養護及治療禁治產人之身
    體外，並為其法定代理人，且負有管理其財產之職責（民法
    第1112條第1項、第1113條準用第1098條、第1110條），法
    院選定監護人時，自以與禁治產人關係密切，並較受信賴者
    優先選定為宜。
二、聲請意旨略以：相對人為聲請人之父，前經本院於民國96年
    2月8日以95年度禁字第393號裁定宣告禁治產在案，並由配
    偶王黃玉華為監護人，惟王黃玉華已於96年8月17日去世，
    相對人之父母、祖父母亦均已去世，相對人已無法定順位監
    護人；且相對人之直系、三親等內旁系血親尊親屬均已死亡
    ，而與其同輩血親均在大陸地區，實無從召開合法之親屬會
    議，為此聲請人徵得相對人之全體子女及較近親屬同意，依
    法聲請選定其為相對人之監護人等語。
三、本院查：聲請人主張相對人為其父，相對人前經本院前揭事
    件裁定宣告禁治產在案，並由配偶王黃玉華為監護人，惟王
    黃玉華已於96年8月17日死亡，相對人已無法定順位監護人
    ，亦不能召開合法之親屬會議等事實，除據其提出戶籍謄本
    2件為證外，並有本院調取之前開事件裁定1件附卷可參，復
    經關係人即相對人之次女乙○○、關係人即相對人之長子戊○○、關係人即相對人之次女丙○○、女婿己○○之代理人
    乙○○於本院96年10月30日訊問時陳述明確，應堪信為真正
    ，從而聲請人聲請為相對人即禁治產人選定監護人，揆諸前
    揭法條規定，為有理由，應予准許。而聲請人為相對人之女
    ；且相對人之全體子女及較近親屬，亦已開會同意由聲請人
    擔任監護人，此有聲請人提出之會議紀錄可參，並經關係人
    乙○○、戊○○及關係人丙○○、己○○之代理人乙○○於
    本院前揭期日陳述屬實，是則聲請人與相對人既誼屬至親，
    且獲相對人全體子女及較近親屬信賴，由其負責護養及照顧
    相對人並管理其財產，應能符合相對人之利益，自屬適當之
    人選。執此，本院認為由聲請人擔任相對人之監護人，應屬
    妥適，爰選定之。
四、依非訟事件法第21條第2項、民事訴訟法第95條、第78條，
    裁定如主文。
中　　華　　民　　國　　96　　年　　11　　月　　5 　　日
                  家事法庭　　　法　官  　劉長宜
以上正本係照原本作成。
如對本裁定抗告須於裁定送達後10日內向本院提出抗告狀。
中　　華　　民　　國　　96　　年　　11　　月　　5 　　日
　　　　　　　　　　　　　　　　書記官
